【裁判字號】    99,交訴,123
【裁判日期】    991013
【裁判案由】    公共危險
【裁判全文】
臺灣臺南地方法院刑事判決             99年度交訴字第123號
公  訴  人  臺灣臺南地方法院檢察署檢察官
被      告  丙○○
上列被告因公共危險案件，經檢察官提起公訴（99年度撤緩偵字
第178號），被告於準備程序進行中就被訴事實為有罪之陳述，
經本院合議庭裁定由受命法官獨任進行簡式審判程序後，判決如
下：
    主    文
丙○○服用酒類，不能安全駕駛動力交通工具而駕駛，處拘役伍
拾伍日，如易科罰金，以新臺幣壹仟元折算壹日；又駕駛動力交
通工具肇事，致人傷而逃逸，處有期徒刑陸月，如易科罰金，以
新臺幣壹仟元折算壹日。肇事逃逸部分緩刑貳年。於緩刑期間付
保護管束，並應依執行檢察官之命令，向指定之政府機關、政府
機構、行政法人、社區或其他符合公益目的之機構或團體，提供
肆拾小時之義務勞務。
    事    實
一、丙○○於民國98年4月29日18時30分許，在臺南市○○路赤
    崁樓內某處飲用啤酒約4瓶後，明知酒後已達不能安全駕駛
    動力交通工具之程度，仍於同日18時45分許，騎乘車牌號碼
    UZT—173號輕機車欲返家，於同日19時30分許，沿臺南市○
    ○路外側車道由南往北方向行駛，行經該路876號前時，適
    有乙○○騎乘腳踏車由北往南跨騎雙黃線沿對向駛來，丙○
    ○見狀閃避不及，兩車因而發生碰撞，乙○○人車倒地，受
    有頭部外傷、臀部挫傷及臉部1.5公分撕裂傷等傷害。詎丙
    ○○肇事後停車察看，見乙○○受傷（過失傷害部分未據告
    訴），竟未報警並停留現場等候警方前來處理，便逕行騎乘
    上開車輛逃逸。嗣為警據報後到場處理，並在附近逮捕丙○
    ○，並於當日20時28分許，對丙○○施以酒精濃度測試，測
    得其吐氣中所含之酒精成分達每公升0.35毫克，而查獲上情
    。
二、案經臺南市警察局第五分局報請臺灣臺南地方法院檢察署檢
    察官偵查起訴。
    理    由
一、本件係經被告丙○○於本院準備程序中當庭表示認罪，而經
    本院裁定以簡式審判程序加以審理，則依據刑事訴訟法第27
    3條之2、同法第159條第2項之規定，不適用傳聞法則有關限
    制證據能力之相關規定，合先敘明。
二、訊據被告丙○○對於上揭事實坦承不諱，並據被害人乙○○
    於警詢中指述在卷，復有被告之酒精濃度測試紀錄單、刑法
    第185條之3案件測試觀察紀錄表、臺南市警察局第五分局道
    路交通事故現場圖、道路交通事故調查報告表(一)、(二)、職務
    報告書、奇美醫院診斷證明書各1份、道路交通事故現場蒐
    證照片23幀在卷可稽。本件事證明確，被告犯行洵堪認定。
三、核被告丙○○所為，係犯刑法第185條之3服用酒類，不能安
    全駕駛動力交通工具而駕駛罪，及同法第185條之4肇事逃逸
    罪。被告所犯上開二罪間，犯意各別，行為互殊，罪名有異
    ，應予分論併罰。爰審酌被告飲酒後經警查獲測試其呼氣中
    所含酒精濃度達每公升0.35毫克，仍騎乘車牌號碼UZT—173
    號輕機車上路，且因此肇事致被害人乙○○受有上開所述之
    傷害，而被告於肇事後，明知乙○○已經受傷，竟因自己酒
    後駕車欲逃避刑責以及受有傷害欲就醫，而未報警並等待警
    員前來為必要之處理，即騎車離開現場，惡性非輕，然念其
    業與被害人乙○○達成和解，並賠償完畢，有和解書1份附
    卷可憑（見偵卷第8、9頁），並審酌被告之品性、生活狀況
    、智識程度（國小畢業）及犯後坦承犯行態度尚佳等一切情
    狀，分別量處如主文所示之刑，並均諭知易科罰金之折算標
    準。末查，被告未曾因故意犯罪而受有有期徒刑以上刑之宣
    告，有臺灣臺南地方法院檢察署刑案資料查註紀錄表及臺灣
    高等法院被告全國前案紀錄表各一份在卷可憑，其因一時失
    慮致犯本罪，其經此偵審教訓，當知謹慎而無再犯之虞，且
    業與被害人乙○○達成和解賠償損害，本院認就肇事逃逸部
    分之犯行所宣告之刑，以暫不執行為宜，爰併就被告所犯肇
    事逃逸部分宣告緩刑2年，以勵自新。再考量被告駕車肇事
    致人受傷後，竟因自己酒後駕車欲逃避刑責以及受有傷害欲
    就醫即逕行逃逸，顯係欠缺守法之正確觀念，為強化其法治
    概念，使其於緩刑期內能深知警惕，並使緩刑宣告不致輕易
    遭到撤銷，乃依刑法第74條第2項第5款規定，命被告應依執
    行檢察官之命令，向指定之政府機關、政府機構、行政法人
    、社區或其他符合公益目的之機構或團體，提供40小時之義
    務勞務，併依刑法第93條第1項第2款規定，於緩刑期間付保
    護管束。
據上論斷，應依刑事訴訟法第273條之1第1項、第299條第1項前
段，刑法第185條之3、第185條之4、第41條第1項前段、第74條
第1項第1款、第2項第5款、第93條第1項第2款，刑法施行法第1
條之1，判決如主文。
本案經檢察官甲○○到庭執行職務。
中    華    民    國    99    年    10    月    13    日
                      交通法庭  法  官  林福來
以上正本證明與原本無異。
如不服本判決應於收受本判決後10日內向本院提出上訴書狀，並
應敘述具體理由。其未敘述上訴理由者，應於上訴期間屆滿後20
日內向本院補提理由書狀（均須按他造當事人之人數附繕本）「
切勿逕送上級法院」。
                                書記官  李淑惠
中    華    民    國    99    年    10    月    14    日
附錄本案論罪科刑法條全文：
中華民國刑法第185條之3
服用毒品、麻醉藥品、酒類或其他相類之物，不能安全駕駛動力
交通工具而駕駛者，處一年以下有期徒刑、拘役或科或併科十五
萬元以下罰金。
中華民國刑法第185條之4
駕駛動力交通工具肇事，致人死傷而逃逸者，處六月以上五年以
下有期徒刑。

司法院資訊處製作；財團法人民間司法改革基金會備份。
